【裁判字號】    99,上易,2342
【裁判日期】    991130
【裁判案由】    竊盜
【裁判全文】
臺灣高等法院刑事判決                99年度上易字第2342號
上  訴  人
即  被  告  黃明雄
選任辯護人  方興中律師
上列上訴人因竊盜案件，不服台灣士林地方法院九十九年度易字
第一三０號，中華民國九十九年五月三十一日第一審判決（起訴
案號：台灣士林地方法院檢察署九十九年度偵字第四五四七號）
，提起上訴，本院判決如下：
    主  文
上訴駁回。
    事  實
一、黃明雄前於民國九十八年間因詐欺案件，經臺灣板橋地方法
    院於九十八年六月三十日，以九十八年度易字第九六五號判
    決應執行有期徒刑五月，如易科罰金以新臺幣（下同）一千
    元折算一日，於九十八年九月二十三日入監服刑，迄九十九
    年一月十日縮刑期滿執行完畢。詎其仍不知悔改，由陳清松
    （業經原審判決確定）邀同黃明雄、周庭宇（業經原審判決
    確定），共同基於意圖為自己不法所有之犯意聯絡，於九十
    九年三月十八日或十九日某時，在臺北縣淡水鎮○○街○段
    九二巷九號至一三號（起訴書誤載為九之一三號）「淡大一
    ０一社區」工地，結夥徒手竊取工地內電纜線約一百三十公
    斤，於撥除電纜皮後以每公斤八十元價格，販售與不詳人士
    ，得款三人朋分花用。
二、陳清松、周庭宇及黃明雄等人食髓知味，又夥同黃驛翔（由
    原審另行審結），基於意圖為自己不法所有之犯意聯絡，於
    九十九年三月二十二日上午十時許，在臺北縣淡水鎮○○街
    ○段九二巷九號至一三號「淡大一０一社區」工地，共同結
    夥徒手竊取工地內電纜線約一百八十公尺得逞，並載運至臺
    北市○○區○○路七之一號旁產業道路剝除電纜皮。嗣於同
    日下午三時許，為警在臺北市○○區○○路七之一號旁產業
    道路查獲，並扣得總重二百七十七公斤之電纜裸線及剝皮工
    具一批（電纜剪一支、手套四雙、美工刀三支、刀片二組、
    量電表一臺、工具盒一個、塑膠手套一雙、麻繩一條、鋸條
    十二支、剪線鉗一支、鯉魚鉗一支、活動扳手二支、手電筒
    一支、拉線架一組）。
三、案經臺北市政府警察局北投分局報請臺灣士林地方法院檢察
    署檢察官偵查起訴。
    理  由
壹、程序方面：
    按被告以外之人於審判外之言詞或書面陳述，除法律有規定
    者外，不得作為證據；又被告以外之人於審判外之陳述，雖
    不符合同法第一百五十九條之一至第一百五十九條之四之規
    定，但經當事人於審判程序同意作為證據，法院審酌該言詞
    陳述或書面陳述作成時之情況，認為適當者，亦得為證據。
    當事人、代理人或辯護人於法院調查證據時，知有第一百五
    十九條第一項不得為證據之情形，而未於言詞辯論終結前聲
    明異議者，視為有前項之同意，刑事訴訟法第一百五十九條
    第一項及第一百五十九條之五分別定有明文。本判決下列所
    引用之各該被告以外之人於審判外之陳述（包含書面陳述）
    ，雖屬傳聞證據，惟當事人於本院審判期日中表示同意作為
    證據方法而不予爭執，本院審酌上開證據資料製作時之情況
    ，尚無違法不當及證明力明顯過低之瑕疵，亦認為以之作為
    證據應屬適當。揆諸前開規定，爰依刑事訴訟法第一百五十
    九條之五規定，認前揭證據資料均有證據能力，先予敘明。
貳、實體方面：
一、上開犯罪事實，業據上訴人即被告黃明雄於原審審理時坦承
    不諱（見原審卷第四三、四七頁），核與同案被告陳清松、
    周庭宇供述（見偵卷第七六、七七頁，原審卷第四三、四七
    頁）、證人即被害人千諺工程公司派駐「淡大一０一社區」
    工地機電主任丁鏡瑋於警訊時所述失竊之情節相符（見偵卷
    第三六、三七頁），復有卷附之現場照片十八張及扣案之剝
    電纜線皮工具一批等可資佐證（見偵卷第四六至五五、二０
    、二一頁）。足徵被告自白與事實相合，堪以採信。雖被告
    嗣翻異前詞，改辯稱九十九年三月二十二日沒有到現場偷竊
    ，是後來才去剝電纜線，因為就在家附近云云。然同案被告
    陳清松於本院審理時證稱：（問：九十九年三月二十三日你
    於原審說，有二次找被告黃明雄還有周庭宇一起去工地拿銅
    線，有何意見？）我當天說的正確。（問：原審判決書認定
    之事實「二、三」，是否正確？）都對。（問：這二次黃明
    雄是否都有參加？）有等語（見本院卷第三二頁反面、三三
    頁）。是被告所辯顯係臨訟卸責之詞，不足採信。本件事證
    明確，被告犯行堪以認定，自應依法論科。
二、核被告所為，係犯刑法第三百二十一條第一項四款之結夥三
    人以上竊盜罪。被告與同案被告陳清松、周庭宇三人間就上
    開犯罪事實欄一竊盜犯行，及被告與同案被告陳清松、周庭
    宇、黃驛翔間就上開犯罪事實欄二竊盜犯行，各有犯意聯絡
    及行為分擔，均為共同正犯。又被告先後兩次竊盜犯行，犯
    意各別，均應予分論併罰。再被告有前揭犯罪事實欄一所載
    之科刑及執行情形，有臺灣高等法院被告前科紀錄表在卷可
    按（見本院卷第一三頁），其受徒刑執行完畢後，五年以內
    故意再犯本件有期徒刑以上之二罪，均為累犯，各應依刑法
    第四十七條第一項之規定均加重其刑。
三、原審經詳細調查，以被告罪證明確，並審酌被告素行不良，
    猶不知檢束行為，竟又再度犯案，及其犯罪之動機、目的、
    手段、所生危害、竊得財物之價值尚非貴重、犯後即供認犯
    行態度尚稱良好等一切情狀，就被告所犯二罪，各量處有期
    徒刑七月，並定應執行有期徒刑一年。復說明扣案之上開剝
    電纜線工具一批，為同案被告陳清松所有，且供剝取電纜銅
    線之用，已經其供明在卷，既非供行竊所用，自不得宣告沒
    收暨被告免予施以強制工作之保安處分之理由。核原審認事
    用法並無不合，量刑亦屬允當。被告以犯罪事實一量刑過重
    、否認參與犯罪事實二之行為為由上訴，指摘原審判決不當
    ，均無理由，應予駁回。
據上論斷，應依刑事訴訟法第三百六十八條，判決如主文。
本案經檢察官林秀濤到庭執行職務。
中    華    民    國    99    年    11    月    30    日
                  刑事第十七庭  審判長法  官 王炳梁
                                      法  官 陳世宗
                                      法  官 陳憲裕
以上正本證明與原本無異。
不得上訴。
                                      書記官 張玉如
中    華    民    國    99    年    12    月    1     日
附錄：本案論罪科刑法條全文
刑法第三百二十一條：
（加重竊盜罪）
犯竊盜罪而有左列情形之一者，處 6 月以上、 5 年以下有期徒
刑：
一、於夜間侵入住宅或有人居住之建築物、船艦或隱匿其內而犯
    之者。
二、毀越門扇、牆垣或其他安全設備而犯之者。
三、攜帶兇器而犯之者。
四、結夥三人以上而犯之者。
五、乘火災、水災或其他災害之際而犯之者。
六、在車站或埠頭而犯之者。
前項之未遂犯罰之。

司法院資訊處製作；財團法人民間司法改革基金會備份。
